【裁判字號】    99,易,1166
【裁判日期】    991221
【裁判案由】    恐嚇危害安全
【裁判全文】
臺灣彰化地方法院刑事判決           99年度易字第1166號
公  訴  人  臺灣彰化地方法院檢察署檢察官
被      告  張添富
上列被告因恐嚇危害安全案件，經檢察官提起公訴（99年度偵字
第8233號），本院依簡式審判程序審理，判決如下：
    主  文
張添富以加害生命、身體之事，恐嚇他人致生危害於安全，累犯
，處有期徒刑月，如易科罰金，以新台幣壹仟元折算壹日。
    犯罪事實
一、張添富前因酒後駕車之公共危險案件，經本院判處有期徒刑
    3月，經入監服刑，甫於民國（下同）98年10月8日執行完畢
    。張添富與陳榜為「一貫道」之「道親」（按指同一宗教信
    仰之人），陳瑞玄則係陳榜之子，張添富與陳榜、陳瑞玄往
    日無宿仇，惟張添富情緒不穩，經常前往陳榜位在彰化縣彰
    化市○○路○段73號住處兼「崇生中醫診所」投擲酒瓶，並
    傳送簡訊方式，騷擾陳榜多年，並分別於98年2月9日上午9
    時6分許、98年3月12日下午1時48分許，傳送恐嚇之訊息予
    陳榜，該案經陳榜向台灣彰化地方法院檢察署提出告訴，陳
    瑞玄擔任告訴代理人，並經同署檢察官提起公訴後，業由本
    院於99年6月24日判處張添富應執行有期徒刑5月（該案經張
    添富上訴後，已於99年9月15日由臺灣高等法院臺中分院駁
    回上訴確定），詎張添富於收受本院之判決書後，深為不滿
    ，竟基於恐嚇之犯意，先於99年7月9日上午10時59分、同日
    上午11時20分許，以其所持用之000000 0000號行動電話，
    傳送內容均為：「陳榜你害我被判刑，我下午上訴，我如果
    再被高等法院判刑，我張添富這幾世的冤親債主全給你陳榜
    ，張添富向陳榜你說。」等加害生命、身體文字之簡訊，向
    陳榜威嚇，接續於99年7月18日下午4時53分許，騎乘其所持
    用之車牌號碼YGY─387號重型機車，前往陳榜上址「崇生中
    醫診所」投擲酒瓶，致使陳榜心生恐懼，而生危害於生命、
    身體安全。
二、案經陳榜、陳瑞玄訴由台灣彰化地方法院檢察署檢察官偵查
    起訴。
    理  由
一、本件被告所犯係死刑、無期徒刑、最輕本刑為3 年以上有期
    徒刑以外之罪，其於準備程序就前揭被訴事實為有罪之陳述
    ，經受命法官告知簡式審判程序之旨，並聽取其與公訴人之
    意見後，本院認無不得或不宜改依簡式審判程序進行之處，
    爰依刑事訴訟法第273 條之1 第1 項、第284 條之1 ，裁定
    本案由受命法官獨任進行簡式審判程序，合先敘明。
二、按被告以外之人於審判外之陳述，雖不符刑事訴訟法第159
    條之1 至第159 條之4 之規定，而經當事人於審判程序同意
    作為證據，法院審酌該言詞陳述或書面陳述作成時之情況，
    認為適當者，亦得為證據。當事人、代理人或辯護人於法院
    調查證據時，知有第159 條第1 項不得為證據之情形，而未
    於言詞辯論終結前聲明異議者，視為有前項之同意，刑事訴
    訟法第159 條之5 定有明文。查本案全部卷證，公訴人、被
    告均不爭執其證據能力，本院復衡以該等供述證據作成時之
    情況，應為適當，是可認後述所引用證據之證據能力均無疑
    義，合先敘明。
三、上開事實，業經被告張添富於本院審理時，坦承不諱，核與
    證人陳瑞玄於偵查中證述之情節相符，並有門號0000000000
    號行動電話於99年7月9日上午10時59分、同日上午11時20分
    簡訊照片2則、99年7月18日監視錄影器翻拍照片6張及現場
    照片2張、台灣大哥大資料查詢1紙、車號查詢重型機車車籍
    1紙、台灣彰化地方法院檢察署檢察官98年度偵字第7449號
    起訴書、本院99年度易字第469號判決書及台灣高等法院臺
    中分院99年度上易字第1008號判決書各1份等在卷可稽，足
    徵被告之自白確與事實相符。本件事證明確，被告恐嚇危害
    安全之犯行，洵堪認定。
四、核被告所為，係犯刑法305條之恐嚇危害安全罪，被告前後
    數行為時間密接，觸犯同一法益，為接續犯之實質一罪關係
    ，應論以恐嚇危害安全一罪。被告有如事實欄所載之犯罪科
    刑執行情形，有台灣高等法院被告前案紀錄表在卷可按，其
    受有期徒刑之執行完畢後，5年以內故意再犯本件有期徒刑
    以上之罪，為累犯，應依刑法第47條第1項之規定加重其刑
    。爰審酌被告之動機、目的、手段、所生危害，且被害人陳
    榜、陳瑞玄於本院審理中表示願給被告最後一次機會，暨被
    告犯罪後坦承犯行，態度尚屬良好等一切情狀，量處如主文
    所示之刑，並諭知易科罰金之折算標準。
據上論斷，依刑事訴訟法第273條之1第1項、第299條第1項前段
、第310條之2、第454條第1項。刑法第305條、第41條第1項前段
、第47條第1項，刑法施行法第1條之1第1項、第2項前段，判決
如主文。
本案經檢察官施教文到庭執行職務。
中    華    民    國    99    年    12    月    21    日
                  刑事第四庭    法  官  姚銘鴻
以上正本證明與原本無異。
如不服本判決應於收受判決後10日內向本院提出上訴書狀，並應
敘述具體理由；其未敘述上訴理由者，應於上訴期間屆滿後20日
內向本院補提理由書（均須按他造當事人之人數附繕本）「切勿
逕送上級法院」。
告訴人或被害人對於判決如有不服具備理由請求檢察官上訴者，
其上訴期間之計算係以檢察官收受判決正本之日期為準。
中    華    民    國    99    年    12    月    21    日
                                書記官  郭佳雯
附錄本案論罪科刑法條全文：
中華民國刑法第305條
（恐嚇危害安全罪）
以加害生命、身體、自由、名譽、財產之事，恐嚇他人致生危害
於安全者，處 2 年以下有期徒刑、拘役或 3 百元以下罰金。

司法院資訊處製作；財團法人民間司法改革基金會備份。
